Inventaris van het archief van het Directoraat-Generaal Rijksbegroting van het Ministerie van Financiën, (1919) 1940-1979 (1991)
Nationaal Archief, Den Haag
- Het toetsen van wetsontwerpen tot vaststelling van het hoofdstuk van de begroting van uitgaven en ontvangsten en andere voorstellen met financiële gevolgen, 178
  - ANDERE VOORSTELLEN MET FINANCIËLE GEVOLGEN, 2.
    - -- Inspectie der Rijksfinanciën
      - Voorstellen van de afzonderlijke ministeries
        - -- Ministerie van Onderwijs en Wetenschappen
          - Stichting Nederlands Orgaan voor de Bevordering van de Informatieverzorging (o.a. afvloeiingsregeling)., 1976-1979; 558
          - Vaststelling numeri fixi voor bepaalde studierichtingen., 1976-1979; 428
          - Algemeen Financieel schema 1980-1983 van de instellingen van wetenschappelijk onderwijs., 1977; 421
          - Consequenties eigen risico van het Rijk voor scholen voortgezet onderwijs., 1977-1978; 447
          - Contourennota., 1977-1979; 1376
          - Subsidie T.N.O. 1977., 1977-1979; 1297
          - Subsidie T.N.O. 1978 en 1979., 1977-1980; 1298
          - Financiering integrale noodbouw en grondaankoop daarvoor met leningen., 1978-1978; 223
          - Noodwet Kleuter Onderwijs/Lager Onderwijs., 1979; 177
        - --- Ministerie van Financiën
          - Subsidie T.N.O. 1977., 1977-1979; 1297
        - -- Ministerie van Volkshuisvesting, Ruimtelijke Ordening en Milieubeheer
          - Wijziging van het Besluit bijzondere huurprijzen 1954 en van het Huuradviescommissiebesluit., 1970-1978; 47
          - Bestrijding geluidshinder., 1974-1978; 51
          - Regelingen inzake milieuheffingen., 1974-1979; 523
          - Uitgifte gronden in erfpacht door het Rijk aan Gemeenten., 1975-1977; 5
          - Stadsuitbreiding ontwikkeling., 1976-1979; 37
          - Steun aan individuele bedrijven., 1976-1979; 73
          - Uitvoering van de Wet op de Luchtverontreiniging., 1976-1979; 45
          - Voortgang bouwprogramma 1977., 79
          - Energiebesparing., 1977-1979; 97
          - Subsidie T.N.O. 1977., 1977-1979; 1297
          - Subsidie T.N.O. 1978 en 1979., 1977-1980; 1298
          - Aanpassing normbedragen exploitatiekosten van woningwetwoningen en particuliere huurwoningen., 1978; 27
          - Parkeervoorzieningen., 1978-1979; 46
          - Ruimtelijke ordening., 1978-1979; 6
          - Aanpassing subsidies premiekoopwoningen., 1979; 71
          - Interimbeleid Schiphol met betrekking tot de bestrijding van geluidhinder., 1979; 54
          - Invoering heffing geluidhinder wegverkeer en autowrakkenheffing., 1979; 1368
        - -- Ministerie van Verkeer en Waterstaat
          - Zorg voor waterovergangen., 1955-1979; 89
          - Vaste oeververbinding Westerschelde., 1971-1979; 232
          - Besluit Vergoeding plaatselijke verkeersleiding., 1972-1979; 28
          - Beschouwingen over de Markerwaard., 1973-1979; 39
          - Wet Uitkeringen Wegen., 1973-1979; 93
          - Internationale Ruimtevaart., 1975-1979; 95
          - Rijkswegenfonds., 1976-1979; 169
          - Verkeersongevallenregistratie., 1977-1978; 94
          - Investeringsvoorstellen Nederlandse Spoorwegen., 1977-1979; 216
          - Subsidie T.N.O. 1977., 1977-1979; 1297
          - Subsidie T.N.O. 1978 en 1979., 1977-1980; 1298
          - Uitvoering zonering geluidhinder vliegtuigen., 1978-1979; 217
        - -- Ministerie van Economische Zaken
          - Wijzigingen Warenwet., 1968-1979; 11
          - Prijsstelling voor aardgas., 1969-1979; 41
          - Financiering Ultra-Centrifuge Nederland N.V., 1972-1979; 566
          - Selectieve Investeringsregeling., 1974-1977; 461
          - Herstructurering industrie en bevordering hoogwaardige industrie., 1975-1977; 25
          - Steunverlening aan de Nederlandse Zeescheepvaart en Scheepsbouw., 1975-1977; 218
          - Internationale Ruimtevaart., 1975-1979; 95
          - Nota Regionaal beleid 1977-1980; Perspectievennota Zuid-Limburg. 1976-1979., 460
          - Steun aan individuele bedrijven., 1976-1979; 73
          - Vaststelling aardgasprijs., 1976-1979; 235
          - Wijziging van de Wet op de Mijnpensioenen 1973., 1976-1979; 439
          - Herstructurering T.N.O. (Toegepast Natuurwetenschappelijk Onderzoek). 1977-1978., 430
          - Energiebesparing., 1977-1979; 97
          - Subsidie T.N.O. 1978 en 1979., 1977-1980; 1298
          - Steunvoorstel grote ijzergieterijen (aanvullend overbruggingskrediet ijzergieterijen Vulcanus/Doesburg., 1979; 1371
          - Subsidieregeling detailhandel 1979., 96
        - -- Ministerie van Landbouw en Visserij
          - Regelingen voor de land- en tuinbouw., 1970-1979; 24
          - Ontwerp beschikking beheersovereenkomsten., 1976-1977; 482
          - Subsidie T.N.O. 1977., 1977-1979; 1297
          - Subsidie T.N.O. 1978 en 1979., 1977-1980; 1298
        - -- Ministerie van Sociale Zaken en Werkgelegenheid
          - Pensioenvoorzieningen van Gesubsieerde Research Instellingen., 1975-1977; 434
          - Ontwerp van wet tot wijziging van de Werkloosheidswet., 1975-1979; 12
          - "Experimentele regeling plaatsing langdurige werklozen in de profit-sector"., 1977-1978; 543
          - Subsidieregeling Arbeidsplaatsverbetering 1977., 1977-1978; 252
          - Continuering voor het tweede halfjaar van 1978 van de regeling Experimentele Werkgelegenheidsprojecten voor vrouwen en de Interim-maatregel jeugdige werklozen., 544
          - Voortzetting van de "tijdelijke bijdrageregeling opleidingskosten jeugdig productiepersoneel in de confectie-industrie"., 1978-1979; 426
        - -- Ministerie van Welzijn, Volksgezondheid en Cultuur en taakvoorganger
          - Wijzigingen Warenwet., 1968-1979; 11
          - Wijziging van de Wet op de Omroepbijdragen / Wijziging Besluit Omroepbijdragen., 1972-1977; 82
          - Voorstel voor de oprichting van een stootfonds voor spoedaankopen van kunstvoorwerpen en kunstwerken van erkend nationaal belang., 1974-1977; 479
          - Radio- en televisiebeleid., 1974-1979; 34
          - Rijksbijdrageregeling van Standplaatsen voor Woonwagenbewoners. 1975-1977., 35
          - Subsidiëring van het Polygoon-filmjournaal., 1977; 539
          - Methode van financiering van nieuwbouwprojecten van de omroep., 1977; 1127
          - Overdracht kerkgebouwen aan Molukkers., 1977-1979; 469
          - Subsidie T.N.O. 1977., 1977-1979; 1297
          - Kosten opleiding verpleegkundigen in het kader van het middelbaar beroepsonderwijs., 1977-1980; 427
          - Concept Sociaal Cultureel Rapport 1978., 266
          - Gehandicaptenbeleid., 1978; 189
          - Opneming Kruiswerk in pakket verplichte verzekering tegen ziektekosten., 1978; 641
          - Financiering restauratie woonhuismonumenten., 1978-1979; 429
          - Het budgettaire beleid inzake de decentralisatie van het welzijnsbeleid., 1978-1979; 1375
          - Omroepbegroting 1979., 1978-1979; 450
          - Opneming van het Kruiswerk in de verstrekkingen van de Algemene Wet Bijzondere Ziektekosten., 1978-1979; 99
          - Personele en financiële gevolgen van de versterking van de positie van de minister van Volksgezondheid en Milieuhygiëne., 1978-1979; 768
          - Wet Uitkeringen Vervolgingsslachtoffers 1940-1945., 1979; 249
    - -- Directie Defensie Aangelegenheden (DDA)
      - Vervanging van de Centurion-tanks en de AMX-13-tanks door tanks van het type Leopard 2., 1979; 120
- Het opstellen van de Miljoenennota, houdende: - een nota betreffende de toestand van de financiën van het rijk, waarin mede zijn opgenomen beschouwingen over de betekenis van het voorgenomen beleid voor de volkshuishouding; - ramingen voor vier op het begrotingsjaar volgende jaren., 182
  - -- Directie Begrotingszaken
    - Afhandeling van toezeggingen op het terrein van de rijksbegroting gedaan door de minister van Financiën in de Eerste en Tweede Kamer., 1974-1978; 1227
    - Miljoenennota 1977 (antwoorden op de vragen van de vaste Commissie voor Financiën; voorbereiding van de algemene financiële beschouwingen over de rijksbegroting 1977)., 1976-1977; 547
    - Concept-miljoenennota 1978 / nader rapport aan de Koningin., 1977; 2167
    - Ontwerp-rijksbegroting 1978 / advies Raad van State., 1977; 2166
    - Meerjarenramingen 1979 t/m 1981; opgave van "posterioriteiten 1979-1981 Hoofdstuk XII (Verkeer en Waterstaat)., 1977-1978; 559
    - Concept-miljoenennota 1979., 1978; 2174
    - Financiële nota met betrekking tot de ontwerp-begroting 1979., 1978; 2173
    - Miljoenennota 1978 (antwoorden op de vragen van de vaste Commissie voor Financiën)., 1237
    - Nader rapport aan de Koningin over de ontwerp-begroting 1979., 1978; 2171
    - Concept-nader rapport over de ontwerp-rijksbegroting 1980., 1979; 1317
    - Overzicht van de mutaties in de meerjarencijfers voor de afzonderlijke begrotingshoofdstukken en homogene groepen op grond van Bestek '81, de Miljoenennota 1979 en de Voorjaarsnota 1979., 1318
  - -- Centrale Accountantsdienst (CAD)
    - Staatsbalansen van de verschillende ministeries 1976-1977., 1977-1978; 1184
    - Staatsbalans 1977 met specificaties., 1979; 1304
    - Staatsbalansen van de verschillende ministeries 1978-1979., 1979-1980; 1185
  - -- Inspectie Rijksfinanciën
    - Gedrukte exemplaren van Miljoenennota's over de jaren 1973 tot en met 1978., 1972-1977; 3096
  - -- Directie Begrotingszaken
    - Berekening van de waarde van de materiële activa van staatsbedrijven ten bate van staatsbalansen voor de dienstjaren 1950-1996, 3179-3180; 2 pakken
      5.015-0182-02 Minister van Financiën
      zie ook handeling 8 en handeling 286
      - Nederlandse Spoorwegen, 3179
      - Staatsbedrijf Posterijen, Telegrafie en Telefonie, 3180; 2 pakken
    - Voorbereiding van de staatbalans voor een dienstjaar en het uiteindelijke resultaat, 3211-3225; 15 pakken
      - Dienstjaar 1976, 3211
      - Dienstjaar 1977, 3212
      - Dienstjaar 1978, 3213
      - Dienstjaar 1979, 3214
      - Dienstjaar 1980, 3215
      - Dienstjaar 1981, 3216
      - Dienstjaar 1982, 3217
      - Dienstjaar 1983, 3218
      - Dienstjaar 1984, 3219
      - Dienstjaar 1985, 3220
      - Dienstjaar 1986, 3221
      - Dienstjaar 1987, 3222
      - Dienstjaar 1988, 3223
      - Dienstjaar 1989, 3224
      - Dienstjaar 1990, 3225
    - Specificatie van de balansgegevens voor de dienstjaren 1974-1982, 1983; 3226
    - Stukken betreffende de rekening-courant verhouding tussen het Algemeen Burgerlijk Pensioenfonds en 's Rijks Schatkist, 1984; 3227; 1 pak
    - Berekening en waardering van de deelneming Internationale Nederlanden-groep voor de dienstjaren 1992, 1994 tot en met 1996 ten bate van de staatsbalans, 1985-1996; 3228; 1 pak
    - Aanpassing van de saldibalansen in het kader van de financiële afwikkeling van de overdracht Onroerend Goedbelasting van de Belastingdienst naar de gemeenten, 1989-1991; 3229; 1 pak
- Het stellen van regels inzake de inrichting van de voorstellen van de wet tot wijziging van de begroting, 185
  - -- Directie Begrotingszaken
    - Wijziging begroting 1978., 1977; 2169
    - Inzending van de wetsontwerpen tot wijziging van de rijksbegroting 1978., 549
    - Inzending van wetsontwerpen tot wijziging van de begroting 1979; nota van wijzigingen op het verzamelontwerp 1978., 1979-1980; 631
- Het opstellen van een nota -de zgn. Voorjaarsnota-, houdende een overzicht van de wijzigingen, welke ten opzichte van de oorspronkelijke begroting voor dat jaar noodzakelijk worden geacht en van de betekenis van deze wijzigingen voor het voorgenomen beleid, 189
  - -- Directie Begrotingszaken
    - Voorjaarsnota 1978., 2168
    - Concept-voorjaarsnota 1979., 1978; 2170
    - Bepaling kasplafonds 1979., 633
    - Nota over de uitvoering van de begroting 1979., 1240
    - Nota over de uitvoering van de begroting 1980., 1236
- Het stellen van regels inzake de taak van de afdelingen financieel-economische zaken bij de ministeries, 194
  - -- Directie Begrotingszaken
    - Behandeling door de Algemene Rekenkamer van het ontwerp voor een algemene maatregel van bestuur als bedoeld in artikel 18, derde lid, van de nieuwe Comptabiliteitswet., 1975-1976; 491
    - Nader rapport van de Staatssecretaris van Financiën., 1977; 493
    - Ontwerp-algemene maatregel van bestuur houdende nadere regelen omtrent de tak van de afdeling bij elk van de departementen van algemeen bestuur, welke is belast met de begrotingszaken en de financiële administratie (Besluit taak Centrale afdelingen financieel-economische zaken)., 1977; 489
  - -- Centrale Accountantsdienst (CAD)
    - Overleg met de Algemene Rekenkamer over de controle van de departementale financiële verantwoording en organisatorische plaats accountantsdiensten., 1977-1978; 1307
- Het geven van voorschriften inzake het verlenen van voorschotten, 198
  - -- Directie Begrotingszaken
    - Beschikking verlening voorschotten (15 augustus 1977)., 254
- Het geven van voorschriften inzake het beheer over andere rijkskassen en over bepaalde geldswaardige papieren door andere ministers, 200
  - -- Directie Begrotingszaken
    - Commentaar op de concept-beschikking kasbeheer., 1977; 1122
    - Beschikking kasbeheer (30 augustus 1978/Hafir)., 494
  - -- Centrale Accountantsdienst (CAD)
    - Voorschriften kasbeheer., 1948-1977; 2965
- Het geven van voorschriften inzake de inrichting en werkwijze van de administratie van de ministeries en de overige rijksorganen en rijksdiensten, 207
  - -- Directie Begrotingszaken
    - Totstandkoming Beschikking administratie Centrale afdeling financieel-economische zaken (27 december 1977 / Hafir)., 274
- Het stellen van voorschriften inzake uitgaven en ontvangsten waarvan geheel of ten dele verrekening met derden moet plaatsvinden, op rekening buiten het begrotingsverband, 221
  - -- Directie Begrotingszaken
    - Behandeling door de Algemene Rekenkamer van de ontwerp-Beschikking rekening buiten het begrotingsverband., 1977; 492
    - Beschikking rekening buiten het begrotingsverband (15 augustus 1977)., 255
    - Circulaire over het in werking treden van artikel 34 van de Comptabiliteitswet 1976., 1977; 257
- Het geven van voorschriften ten aanzien van verrekeningen tussen rijksdiensten, 224
  - -- Directie Begrotingszaken
    - Behandeling door de Algemene Rekenkamer van de ontwerp-Verrekenbeschikking., 1977; 492
    - Nader rapport van de Staatssecretaris van Financiën., 1977; 493
    - Verrekenbeschikking (15 augustus 1977)., 256
- Het geven van voorschriften inzake privaatrechtelijke rechtshandelingen, 226
  - -- Directie Begrotingszaken
    - Ontwerp-algemene maatregel van bestuur houdende bepalingen omtrent vervreemding van deelneming van de Staat in ondernemingen, omtrent beëindiging van geschillen aangaande rechten op andere dan onroerende zaken waarbij de Staat betrokken is en omtrent kwijtschelding van aan de Staat toekomende burgerrechtelijke vorderingen (Besluit privaatrechtelijke rechtshandelingen)., 1977; 489
- Het stellen van regels inzake de aanbesteding van werken, 236
  - -- Directie Begrotingszaken
    - Totstandkoming Besluit Aanbesteding van werken 1973 (Stb. 202); Aanbevelingen aan de onderscheidene departementen om een zo ruim mogelijke toepassing van het genoemde besluit te verzekeren., 1972-1979; 488
- Het aanwijzen van bepaalde soorten van bewijsstukken, welke na verloop van daarbij te stellen termijnen kunnen worden vernietigd, 246
  - -- Directie Begrotingszaken
    - Opstellen van een concept algemene maatregel van bestuur waarin de vernietiging wordt geregeld van financiële bewijsstukken., 1976-1979; 621
- Het samenstellen van de rijksrekening, alsmede een staat van geraamde en aangegane verplichtingen, 259
  - -- Directie Begrotingszaken
    - Voorlopige rekening van de begroting 1978., 1979-1980; 550
    - Voorlopige rekening van de begroting 1979., 1979-1980; 629
- Het opstellen van algemene bepalingen inzake takken van rijksdienst die voor een afzonderlijk beheer worden aangewezen, 271
  - -- Directie Begrotingszaken
    - Voorbereiding herziening Bedrijvenwet en Aanwijzingswet PTT., 1975-1980; 2240
    - Totstandkoming van een ontwerp voor een nieuwe Bedrijvenwet., 1976-1979; 188
    - Totstandkoming van het Ontwerp van Wet op de Staatsbedrjven., 1979-1983; 2246
    - Agenda's en vergaderstukken van de Werkgroep Bedrijvenwet/Aanwijzingswet PTT., 1980-1981; 2239
    - Commentaar van de Algemene Rekenkamer op de Wet op de Staatsbedrijven., 1981-1983; 2247
    - Drukproeven., 1982-1983; 2248
    - Advies van de Raad van State inzake het Ontwerp van Wet op de Staatsbedrijven., 1983-1988; 2245
  - -- Centrale Accountantsdienst (CAD)
    - Totstandkoming van een ontwerp voor een nieuwe Bedrijvenwet., 1975-1979; 1129
    - Voorstel voor wijziging ontwerp-Bedrijvenwet in verband met de voornemens aangaande een gewijzigde financiële verhouding tussen PTT en Rijk., 1978-1979; 1136
    - Totstandkoming van een ontwerp voor een nieuwe Bedrijvenwet (Ontwerp van wet op de Staatsbedrijven), met ontwerpen van aanwijzingswetten van o.a. de PTT., 1978-1982; 1141
    - Ontwerp-aanwijzingswet PTT., 1979-1981; 1135
- Het voorbereiden, mede vaststellen, coördineren en evalueren van het beleid ten aanzien van het beheer van de Rijksbegroting 1945, 513
  - -- Dienst der Rijksbegroting
    - Stukken betreffende het voorbereiden van het beleid om begrotingstaken over te dragen van het rijk naar lagere publiekrechtelijke lichamen, 1955-1966; 3170
      5.015-0513-02 Minister van Financiën
- Het opstellen van de Miljoenennota, houdende: beschouwingen over de budgettaire betekenis van het voorgenomen beleid voor het rijk; beschouwingen over de betekenis van het voorgenomen beleid voor de volkshuishouding; meerjarenramingen voor vier op het begrotingsjaar volgende jaren; een overzicht van de totalen der uitgaven en ontvangsten en saldi onder de laatste tien jaren; een balans van de bezittingen, vorderingen en schulden van de staat naar de toestand per 31 december van het laatst verstreken jaar met een toelichting, waaruit onder meer blijkt naar welke grondslagen deze zijn gewaardeerd1990, 286
  - -- Directie Begrotingszaken
    - Berekening van de waarde van de materiële activa van staatsbedrijven ten bate van Staatsbalansen voor de dienstjaren 1950-1996, 3179-3180; 2 pakken
      5.015-0286-02 Minister van Financiën
      Zie ook handeling 8 en 182
      - Nederlandse Spoorwegen, 3179
      - Staatsbedrijf Posterijen, Telegrafie en Telefonie, 3180
    - Voorbereiding van de staatsbalans 1991 en het uiteindelijke resultaat, 1992; 3232; 1 pak
- Het opstellen van wetsontwerpen tot vaststelling van het hoofdstuk van de begroting van uitgaven en ontvangsten waarover deze het beheer voert1977-1990, 177
  - Voorstellen voor de personeelsbegroting, 1972-1983; 3254-3264; 11 pakken
    5.015-0177-02 Vakminister
    - Dienstjaar 1978, 3254
    - Bijlage I behorende bij het dienstjaar 1978, 3255
    - Bijlage II behorende bij het dienstjaar 1978, 3256
    - Dienstjaar 1979, 3257
    - Bijlage behorende bij het dienstjaar 1979, 3258
    - Dienstjaar 1980, 3259
    - Bijlage behorende bij het dienstjaar 1980, 3260
    - Dienstjaar 1981, 3261
    - Bijlage behorende het dienstjaar 1981, 3262
    - Dienstjaar 1982, 3263
    - Dienstjaar 1983, 3264
- Het opstellen van voorschriften inzake de inrichting van de begroting en de rekening van takken van rijksdienst die voor een afzonderlijk beheer zijn aangewezen, 74
  - Inrichting begroting Algemeen Burgerlijk Pensioenfonds 1974., 1973; 2177
  - Voorschriften voor de inrichting van de begroting en de jaarrekeningen van het Algemeen Burgerlijk Pensioenfonds., 1978; 222
- Het leveren van bijdragen aan het coördineren van het begrotingsbeleid van de Benelux-landen., 9012
  - -- Directie Begrotingszaken
    - Benelux; begroting., 1972-1975; 3130
    - Diverse onderwerpen: uitvoering begrotingsakkoord, ontwerpschema van de Benelux Economische Classificatie, begrotingsbeleid van de Benelux-landen, jaarverslag van de Benelux-raad., 1974-1976; 3131
- Het voorbereiden van vergaderingen van Raadswerkgroepen met betrekking tot begrotings (politieke) aangelegenheden en het opstellen van verslagen van deze vergaderingen., 9013
  - -- Directie Begrotingszaken
    - E.E.G. -comité, 1964-1969; 3132-3133
      - juli 1964 - juli 1967, 3132
      - okt. 1967 - mei 1969, 3133